【裁判字號】    99,訴,535
【裁判日期】    990326
【裁判案由】    毒品危害防制條例
【裁判全文】
臺灣板橋地方法院刑事判決               99年度訴字第535號
公  訴  人  臺灣板橋地方法院檢察署檢察官
被      告  乙○○
上列被告因違反毒品危害防制條例案件，經檢察官提起公訴（99
年度毒偵字第420 、1179號），被告於準備程序進行中，就被訴
事實為有罪之陳述，本院告知其簡式審判程序之旨，聽取當事人
意見後，裁定由受命法官獨任依簡式審判程序審理，茲判決如下
：
    主  文
乙○○施用第一級毒品，處有期徒刑玖月；又施用第二級毒品，
處有期徒刑伍月；又施用第一級毒品，處有期徒刑玖月，扣案如
附表所示之物沒收銷燬；又施用第二級毒品，處有期徒刑伍月。
應執行有期徒刑貳年貳月，扣案如附表所示之物沒收銷燬。
    事  實
一、乙○○前因施用第一級毒品案件，經本院以92年度毒聲字第
    3 號裁定送觀察、勒戒，於民國92年1 月24日執行完畢釋放
    出所，並由臺灣板橋地方法院檢察署檢察官以92年度毒偵字
    第153 號為不起訴處分確定。於前開觀察、勒戒執行完畢釋
    放後5 年內，復因施用第一級毒品案件，經本院先後以92年
    度毒聲字第1261號、92年度毒聲字第1763號裁定送觀察、勒
    戒及強制戒治；此次犯行，並經本院以92年度訴字第1547號
    判決判處有期徒刑7 月確定（於93年10月9 日執行完畢，距
    本案犯罪時間已逾5 年，不構成累犯）。之後，又因施用第
    一、二級毒品案件，經本院以94年度訴字第2107號判決判處
    有期徒刑9 月、4 月確定；因施用第一級毒品案件，經本院
    以95年度訴字第803 號判決判處有期徒刑11月確定（現執行
    撤銷假釋後之殘刑中，均不構成累犯）。詎仍不知悔改，竟
    基於施用第一級毒品海洛因及第二級毒品甲基安非他命之犯
    意，先於98年11月25日晚間某時許，在臺北縣樹林市○○街
    45巷9 號住處，以將海洛因置入注射針筒（未扣案）加水液
    化後注射、將甲基安非他命置入玻璃球（未扣案）內燒烤吸
    食之方式，施用海洛因、甲基安非他命各1 次，嗣於98年11
    月26日晚間10時53分許，至臺北縣政府警察局樹林分局接受
    尿液採驗，檢測結果呈施用海洛因、甲基安非他命反應，因
    此查悉；再於98年12月26日晚間某時許，在臺北縣新莊市○
    ○路某速食店之廁所內，以同上方式，施用海洛因、甲基安
    非他命各1 次，嗣於98年12月27日下午1 時15分許，在臺北
    縣樹林市○○○街1 號前，因涉竊盜罪嫌為警逮捕，於具偵
    查犯罪職權之警員僅依其前科有主觀懷疑，但尚未發覺其施
    用毒品之犯行前，交出如附表所示之物，供出上情，自首接
    受裁判。
二、案經臺北縣政府警察局樹林分局報告臺灣板橋地方法院檢察
    署檢察官偵查起訴。
    理  由
一、上開犯罪事實，業經被告乙○○於本院審理時坦承不諱，而
    其為警查獲後所採集之尿液，經以酵素免疫分析法初步篩選
    ，再以氣相層析質譜儀分析法確認，確呈現嗎啡（施用毒品
    海洛因代謝物為嗎啡）及甲基安非他命陽性反應，有臺北縣
    政府警察局樹林分局偵辦毒品危害防制條例案被移送人姓名
    代碼對照表（檢體編號：J0000000、J0000000號）、臺灣檢
    驗科技股份有限公司濫用藥物檢驗報告（檢體編號：J00000
    00、J0000000號）各1 份在卷可稽，並有扣案如附表所示之
    物可資佐證，足認被告之自白與事實相符。觀之事實欄所載
    被告前案紀錄，被告於初次經觀察、勒戒執行完畢釋放後5
    年內，多次因施用第一、二級毒品犯行經追訴處罰，有臺灣
    高等法院被告前案紀錄表1 份附卷可憑，其再犯本案，已不
    屬毒品危害防制條例第20條規定之「初犯」或「5 年後再犯
    」，自應依同條例第10條之規定處罰（最高法院97年度第5
    次刑事庭會議決議參照）。本案事證明確，被告犯行洵堪認
    定，應依法論科。
二、按海洛因、甲基安非他命分屬毒品危害防制條例第2 條第2
    項第1 款、第2 款規定之第一級、第二級毒品，核被告先後
    2 次施用海洛因、甲基安非他命之行為，均係犯毒品危害防
    制條例第10條第1 項、第2 項之施用第一級毒品罪及施用第
    二級毒品罪（各2 罪）。其為前揭犯行而持有第一級毒品海
    洛因及第二級毒品甲基安非他命，持有之低度行為，應為施
    用之高度行為所吸收，不另論罪。所犯4 罪間，因犯意各別
    ，行為不同，應予分論併罰。被告於98年12月27日下午1 時
    15分許，在臺北縣樹林市○○○街1 號前，因涉竊盜罪嫌為
    警逮捕，於具偵查犯罪職權之警員僅有主觀懷疑，尚未發覺
    其施用毒品之犯行前，交出如附表所示之物，供承施用海洛
    因、甲基安非他命之事實，自首接受裁判等節，業經證人即
    承辦警員甲○○於本院審理時證述：被告騎乘贓車為警逮捕
    後，因自承有毒品前科，警方乃例行性詢問有無攜帶毒品、
    近日有無另犯施用毒品犯行，被告當時的外觀並無任何施用
    毒品跡象，但接受調查時，仍主動交出如附表所示之物，供
    承施用海洛因、甲基安非他命之事實，接受裁判等語甚詳，
    因自首祇以犯人在其犯罪未發覺前，向該管公務員自承犯罪
    而受裁判為已足，是否同受他案訊問一併供出，與自首之效
    力不生影響（最高法院30年上字第140 號判例要旨參照）；
    而所謂未發覺之罪，固非以確知其人犯罪無誤為必要，對於
    其發生嫌疑時，即得謂為已發覺，但此項對犯人之嫌疑，仍
    須有確切之根據得為合理之可疑者，始足當之，若單純主觀
    上之懷疑，要不得謂已發生嫌疑（最高法院85年度臺上字第
    4908號判決要旨參照），是被告應符合自首之要件，雖警方
    倘若進一步搜索、驗尿，有可能查悉此部分犯行，然因被告
    之行為非無節省司法資源，符合自首之立法目的，故就被告
    於98年12月26日晚間所為之施用第一、二級毒品犯行，仍依
    刑法第62條前段之規定減輕其刑。爰審酌被告已曾因相同犯
    行經戒毒處遇及追訴處罰，猶未能知所警惕，顯然漠視法令
    之禁制，惟其犯罪行為主要係戕害自身，且事後坦承犯行，
    犯後態度尚無不良，98年12月26日晚間所為後案符合自首要
    件，不再予累加其刑，暨其施用毒品之動機、目的、素行等
    一切情狀，分別量處如主文所示之刑，並定其應執行刑。扣
    案如附表所示之物為海洛因，且係被告於98年12月26日晚間
    為施用第一級毒品犯行所剩餘，業據其供承在卷，除因鑑驗
    而用罄之部分外，餘應依毒品危害防制條例第18條第1 項前
    段規定沒收銷燬之。
據上論斷，應依刑事訴訟法第273 條之1 第1 項、第299 條第1
項前段，毒品危害防制條例第10條第1 項、第2 項、第18條第1
項前段，刑法第11條、第62條前段、第51條第5 款，判決如主文
。
本案經檢察官陳宣每到庭執行職務。
中    華    民    國    99    年    3     月    26    日
                刑事第十五庭    法  官  許炎灶
以上正本證明與原本無異。
如不服本判決應於收受判決後10日內向本院提出上訴書狀，並應
敘述具體理由；其未敘述上訴理由者，應於上訴期間屆滿後20日
內向本院補提理由書（均須按他造當事人之人數附繕本）「切勿
逕送上級法院」。
                                書記官  屠衛民
中    華    民    國    99    年    3     月    26    日
附錄本案論罪科刑法條：毒品危害防制條例第10條。
毒品危害防制條例第10條
施用第一級毒品者，處6 月以上5 年以下有期徒刑。
施用第二級毒品者，處3 年以下有期徒刑。
附表：
┌─────────────────────────────────────┐
│查獲之第一級毒品                                                          │
├──┬─────┬──┬──┬──────────────────────┤
│編號│品      名│數量│單位│備                                        註│
├──┼─────┼──┼──┼──────────────────────┤
│ 1  │第一級毒品│1   │包  │第一級毒品海洛因（淨重0.3840公克，取樣0.00│
│    │海洛因    │    │    │  20公克鑑驗用罄）。                        │
│    │          │    │    │含極微量第一級毒品海洛因殘渣且未能析離之外│
│    │          │    │    │  包裝1 個，應併予沒收銷燬。                │
│    │          │    │    │卷附交通部民用航空局航空醫務中心99年1 月25│
│    │          │    │    │  日航藥鑑字第0990308 號毒品鑑定書1 份參照。│
└──┴─────┴──┴──┴──────────────────────┘

司法院資訊處製作；財團法人民間司法改革基金會備份。
